# 急问：股权增资关于免税、会计处理及评估问题

提问人：cpvgg 时间：2010-12-09 20:16:55
某控股集团分别持有A公司85%的股权、B公司75%的股权以及C公司70%的股权，另外，C公司30%的股权由高管D持有，现在该控股集团拟将A作为拟上市主体，将B公司75%股权、C公司70%股权以及高管D持有的30%股权以股权出资的形式，注入A公司，请问：
1 、该行为是否符合特殊税务处理，可不可以不交企业所得税？ 2 、该高管是否需要缴纳个人所得税？ 3 、该行为是否应该按照同一控制下企业合并处理，如果是，控股集团支付对价账面价值按什么计算（相当于增资，是否按增加的注册资本额）？ 4 、如果问题1 、问题 2 不涉及免税，那么B¥C是否应该提供评估报告？A是否需要评估？ 望各位英雄多多指教！

回答人：chenyiwei
从会计角度，对于A收购控股集团原先持有的B公司 75 ％股权和C公司 70 ％股权，可以作为一项同一控制下的合并。但对于收购高管所持有的C公司 30 ％股权，应按收购少数股权进行处理。另外这个对价似乎应当是A而不是控股集团支付的，即控股集团将其所持有的B、C股权对A增资，认购A增发的股权。 A所支付的收购控股集团原先持有的B公司 75 ％股权和C公司 70 ％股权的对价，根据A向控股集团增发股份的面值确定。收购高管所持C30％股权应按所发行股份的公允价值确定其对价。